---
title: "Predicción del Consumo de Combustibles"
author: "Balti Boix"
date: "11 de abril de 2016"
output: html_document
encoding: UTF-8
---

## Abstract   

      Intento de correlacionar el Consumo de Combustibles en España con índices de entrada
      de pedidos que publica el INE mensualmente. El objetivo final es predecir el consumo.

#### Load required R packages

```{r message=FALSE}
require(dplyr, quietly = TRUE)
require(zoo, quietly = TRUE)
require(tidyr, quietly = TRUE)
require(lubridate, quietly = TRUE)
```

#### Load RDS files with the data used

```{r, echo=FALSE}
cr1<-readRDS(file='../shinyCORES/data/consumos-pp.RDS')
cr2<-readRDS(file='../shinyCORES/data/consumos-pp-ccaa-provincias.RDS')
iep<-readRDS(file='../INE/iep.RDS')
```

#### Prepare the data frame with only two columns 

```{r}
tmp1<- cr1 %>% select(fecha, GSNA.auto) %>% mutate(fc=as.character(fecha))
tmp2<- iep %>% filter(Índice.y.tasas == "Índice" & Destino.económico.de.los.bienes == "Total industria") %>%
      select(fecha=Periodo, iepTI=value) %>% mutate(fc=as.character(fecha))
df<-right_join(tmp1, tmp2, by=c("fc"))
df<- df %>% select(fecha=fecha.x, everything(),-fc, -fecha.y) %>% arrange(fecha)
```

#### Seasonaly adjust the gasoline comsumption and normalize base 2010

```{r}
z<-zoo(x=df$GSNA.auto, order.by = df$fecha)
z.stl<-stl(z, s.window = 'per', robust = TRUE)
df$GSNA.auto.seasadj<-coredata(seasadj(z.stl))
mean.2010<-df %>% filter(year(fecha) == 2010) %>% select(GSNA.auto.seasadj) %>% sum(.)/12
df$GSNA.auto.seasadj.norm<-df$GSNA.auto.seasadj/mean.2010*100
```

#### exploratory data analysis

```{r}
g<-ggplot(df, aes(x=fecha, y=GSNA.auto))
g<-g+geom_line()
g<-g+geom_line(aes(x=fecha, y=GSNA.auto.seasadj), color='blue')
g<-g+scale_x_yearmon()
print(g)

g<-ggplot(df, aes(x=fecha, y=c(NA, diff(GSNA.auto.seasadj.norm,1))))
g<-g+geom_line()
g<-g+geom_line(aes(x=fecha, y=c(NA,diff(iepTI,1))), color='blue')
g<-g+scale_x_yearmon()
print(g)

```

